臺灣高雄地方法院刑事判決
111年度簡上字第214號
上  訴  人  
即  被  告  許葳葳


上列上訴人即被告因業務侵占案件，不服本院高雄簡易庭民國11
1年5月31日111年度簡字第783號第一審刑事簡易判決（聲請簡易
判決處刑案號：111年度偵字第1673號），提起上訴，本院管轄
之第二審合議庭，判決如下：
    主  文
原判決關於沒收部分撤銷。
其餘上訴駁回。
    事實及理由
一、本案經本院審理結果，認第一審刑事簡易判決（下稱原審判
    決）之認事用法及量刑均無不當，應予維持。爰依刑事訴訟
    法第455條之1第3項準用同法第373條之規定，就本判決之事
    實、證據及理由，除證據部分應補充：㈠上訴人即被告許葳
    葳（下稱被告）於本院審理中所為之自白、㈡本院111年度雄
    司附民移調字第1114號111年8月18日調解筆錄、㈢轉帳交易
    結果通知列印資料及對話紀錄外，其餘均引用第一審判決書
    之記載（如附件）。
二、證據能力部分：
    本判決下開所引用具有傳聞證據性質之證據資料，經檢察官
    、被告於本院行審理程序時，均表示同意作為證據（見本院
    卷第45、71頁），本院審酌該等證據作成之情況，既無違法
    取得情事，復無證明力明顯過低等情形，認以之作為證據應
    屬適當，依刑事訴訟法第159條之5第1項規定，均有證據能
    力。又本判決後述所引用之非供述證據部分，與本案均有關
    聯性，且查無違反法定程序取得之情，依刑事訴訟法第158
    條之4規定反面解釋，亦具證據能力。
三、被告上訴意旨略以：被告與告訴人林少紅已調解成立，也賠
    償告訴人新臺幣（下同）2萬元，希望可以獲取較輕之判決
    等語。
四、駁回上訴之理由：
  ㈠按刑事審判旨在實現刑罰權分配之正義，故法院對有罪被告
    之科刑，應符合罪刑相當原則，使輕重得宜，罰當其罪，以
    契合社會之法律感情，故刑法第57條明定科刑時應審酌一切
    情狀，尤應注意該條所列各款事項以為科刑輕重之標準，俾
    使法院就個案之量刑，能斟酌至當；然若量刑時已斟酌刑法
    第57條各款所列之情狀，而未逾越法定刑度之範圍，亦無濫
    用權限之情形，則其量刑之輕重、緩刑之宣告，即屬事實審
    法院得依職權自由裁量之事項，不得任意指摘為違法（最高
    法院75年台上字第7033號、72年台上字第6696號判決意旨參
    照）。
　㈡原審判決認被告係犯刑法第336條第2項之業務侵占罪，事證
    明確，據以論罪科刑，並審酌被告為貪己用，竟將其擔任美
    甲師於業務上收取之服務費用予以侵吞入已，造成告訴人受
    有財產上之損失，亦違背執行業務者之基本誠信，所為實非
    足取；惟慮及被告犯後坦承犯行，犯後態度尚可，而其雖有
    與告訴人調解之意願，然因告訴人無調解意願，致被告迄未
    賠償告訴人所受損害（見偵卷第16頁、簡字卷第11頁），兼
    衡被告之犯罪動機、本案所侵占款項之總金額尚非甚鉅等犯
    罪情節及被告於警詢時自述之智識程度、職業暨家庭經濟狀
    況（見警卷第1頁）、如臺灣高等法院被告前案紀錄表所示
    無前科之素行等一切具體情狀，量處有期徒刑6月，及諭知
    易科罰金之折算標準，並宣告緩刑3年，緩刑期間付保護管
    束，並應接受4場次之法治教育課程。本院認原審判決認事
    用法並無違誤，至於被告雖提起本件上訴，然迄至原審判決
    時被告確實尚未與告訴人調解並賠償告訴人之損失一節，是
    原審判決已斟酌刑法第57條各款所列情狀，且未逾越法定刑
    度，所為量刑並無不當。又被告上訴意旨並未指摘原判決有
    何違法不當之處，雖執前詞指摘原判決量刑過重云云，惟刑
    法第336條第2項之業務侵占罪之法定刑為6月以上5年以下有
    期徒刑，得併科9萬元以下罰金，原判決已量處最低度刑，
    實難認有何刑度過重之情。被告雖無犯罪科刑紀錄，且犯後
    坦承犯行，然此等因素業經原判決在法定刑度內妥適斟酌如
    前述，並無科以最低法定刑仍嫌過重，客觀上足以引起一般
    同情之情事，自無刑法第59條之適用餘地。是被告上訴為無
    理由，應予駁回。
五、沒收（撤銷原判決沒收部分）：
    按犯罪所得屬於犯罪行為人者，沒收之；於全部或一部不能
    沒收或不宜執行沒收時，追徵其價額；宣告前二條之沒收或
    追徵，有過苛之虞者，得不宣告或酌減之，刑法第38條之1
    第1 項前段、第3 項、第38條之2 第2 項分別定有明文。被
    告於本院言詞辯論終結止已按調解條件賠償告訴人2 萬元完
    畢，業如前述；被告既以事後賠償方式全數填補告訴人損害
    （即侵占金額3100 元），並足以剝奪其本案犯罪所得，此
    時若仍諭知沒收或追徵被告犯罪所得，實有過苛之虞，爰依
    刑法第38條之2第2項規定，不予宣告沒收或追徵。原判決未
    及審酌，就此部分金額仍諭知沒收並追徵，尚有未合，自應
    由本院將此部分沒收予以撤銷。
據上論斷，應依刑事訴訟法第455 條之1 第1 項、第3 項、第36
8 條、第369 條第1 項前段、第373條、第364條，判決如主文。
本案經檢察官陳永章聲請簡易判決處刑，檢察官邱柏峻、郭麗娟
到庭執行職務。
中　　華　　民　　國　　111 　年　　9 　　月　　29　　日
                  刑事第四庭    審判長法　官  陳川傑
　　　　　　　　　                    法　官  蔡培彥
　　　　　　　　　　　　　　　　　　  法　官  陳芷萱
以上正本證明與原本無異。
不得上訴。
中　　華　　民　　國　　111 　年　　9 　　月　　29　　日
　　　　　　　　　　　　　　　　　　　書記官　林怡秀